臺灣屏東地方法院刑事判決　　　　　　　　　　　　　九十一年度易字第三二八號
　　公　訴　人　臺灣屏東地方法院檢察署檢察官
　　被　　　告　乙○○
右被告因竊盜案件，經檢察官提起公訴（九十一年度偵字第一一四○號），本院判決
如左：
     主  文
乙○○竊盜，處有期徒刑拾月。
     事  實
一、乙○○前於民國八十六年十二月二十九日，因竊盜罪，經本院判處有期徒刑五年
    ，緩刑二年，期滿未經撤銷緩刑，仍不知悔改，復意圖為自己不法之所有，於民
    國九十年十二月三日二十三時，在屏東縣貴陽街二五一號旁，徒手竊得甲○○所
    有，停在該處之車牌號碼ＶＮ－１８６６號自小客車內汽車音響一組及ＣＤ匣一
    個，並留供己用，後因損壞而予丟棄。嗣甲○○報案後，警方在車內之廣告單上
    採得乙○○之指紋而查獲。
二、案經屏東縣警察局屏東分局報告臺灣屏東地方法院檢察署檢察官偵查起訴。
     理  由
一、訊據被告乙○○固坦認竊取甲○○之汽車音響及ＣＤ匣，惟辯稱：原先是我朋友
    施泰源叫我把車子開走，我在上車之前，施泰源已經把車門撬開了，但因為那部
    車子有排檔鎖，所以沒辦法開走，我告訴施泰源只能拆汽車音響，於是施泰源就
    叫我把音響拆走，音響我是交給施泰源，但施泰源在配線時，因接錯線路，造成
    音響損壞，現音響可能已經丟掉了，會去偷汽車音響非我原意，希望能從輕量刑
    云云。經查：右揭犯罪事實，業據被害人甲○○指訴綦詳，且警方於甲○○車內
    之廣告單上採得之指紋，經送鑑驗，其中一枚指紋，與檔存被告十指紋卡之右中
    指指紋相符，有內政部警政署刑事警察局 (九十)刑紋字第二二七九八九號鑑驗
    書一份，在卷可稽。此外，復有卷附照片數幀足資參佐。至被告雖以前詞置辯，
    惟被告於警訊及偵訊中，均坦承竊取之財物，係供自己使用，於本院審理中，毫
    無理由翻異前供，動機已有疑。況且，被告亦自承，施泰源在竊車時，並未有第
    三人在場，而上開警方採取之指紋中，除被告之右中指指紋明顯可辨識外，其餘
    指紋均無法比對，是被告所辯，已無從查證。退萬步言之，縱被告所辯屬實，然
    此屬被告犯罪之動機，並無礙其罪責之成立。本件事證已臻明確，被告犯行洵堪
    認定。
二、核被告所為，係犯刑法第三百二十條第一項之普通竊盜罪。爰審酌被告正值力壯
    ，不思自食其力，竟為圖享樂而起盜心，且依卷附被告全國前案紀錄表，被告前
    因竊盜罪，經本院判處有期徒刑五月，緩刑二年，又被告行為時，另因傷害等案
    ，業經本院判處有期徒刑六月，猶不知謹言慎行，足認品行不佳，而被告竊取之
    音響等財物，雖非十分貴重之物，然被告迄未賠償被害人之損害，及被告犯後尚
    能坦認犯，態度良好等一切情狀，量處如主文所示之刑。
據上論斷，應依刑事訴訟法第二百九十九條第一項、刑法第三百二十條第一項、罰金
罰緩提高標準條例第一條前段，判決如主文。
本案經檢察官黃莉琄到庭執行職務
中      華      民      國    九十一    年      四    月     二十三     日
                                      臺灣屏東地方法院刑事第二庭
                                          法  官  包梅真
右正本證明與原本無異。
如不服本判決應於收受本判決送達後十日內向本院提出上訴書狀，其未敘述上訴理由
者，並得於提起上訴後十日內向本院補提理由書狀（均須按他造當事人之人數附繕本
 ）「切勿逕送上級法院」
                                         書記官  蔡進吉
中      華      民      國    九十一    年      四    月     二十三     日
附錄法條：
刑法第三百二十條第一項
意圖為自己或第三人不法之所有，而竊取他人之動產者，為竊盜罪，處五年以下有期
徒刑、拘役或五百元以下罰金。
